臺灣桃園地方法院刑事判決　　　　　　 94年度交易字第230號
公　訴　人　臺灣桃園地方法院檢察署檢察官
被　　　告　乙○○
上被告因過失致死案件，經檢察官提起公訴（九十四年度偵字第
七一二七號），被告於本院準備程序進行中，就被訴事實為有罪
之陳述，經本院告知簡式審判程序意旨，並聽取公訴人及被告之
意見後，本院合議庭裁定依簡式審判程序審理，本院判決如下：
    主  文
乙○○因過失致人於死，處有期徒刑陸月，如易科罰金，以參佰
元折算壹日。
    事  實
一、乙○○於民國（下同）九十三年七月二十四日晚間某時起與
    友人於桃園縣中壢市○○路某處引用酒類至同日晚間十一、
    十二時許止，經稍事休息後，酒意仍未退去，明知酒後不得
    駕駛車輛上路，仍於翌日即七月二十五日上午五時許，駕駛
    車牌號碼ＣＴ－六九七七號自小客車，沿桃園縣八德市○○
    路由中壢往桃園方向行駛（醉態駕駛公共危險罪部份業經檢
    察官另為緩起訴處分），行經中華路靠近行政院衛生署桃園
    醫院急診室前之路口時，應注意該路段行車速限為時速五十
    公里，又行車時應注意車前狀況，隨時採取必要措施，以防
    止發生危險事故，而依當時情形天氣晴、日間自然光線、路
    面乾燥、無缺陷、無障礙物、視距良好，無不能注意之情形
    ，竟疏未注意而貿然以時速七十公里之速度，在該路段超速
    行駛，並因閃避自右後方超車至其前方之車輛，亦疏未注意
    緊急煞車致車身失控打滑至右方人行道上翻覆，並撞擊原於
    該處人行道行走之行人莊育發，至莊育發受有顱內出血、頭
    皮撕裂傷、右額部引流管置入傷、右脛骨及腓骨骨折、右前
    臂右手臂擦傷等傷害，經乙○○請路人協助報警處理後留待
    現場，於前來現場處理之員警尚未知悉何人為犯罪嫌疑人之
    際，向警方坦承為肇事者，嗣並接受裁判。而莊育發經送醫
    急救後，因外傷性顱內出血不治死亡。
二、案經被害人莊育發之父甲○○訴請臺灣桃園地方法院檢察署
    檢察官偵辦，暨同署檢察官相驗後自動檢舉偵查起訴。
    理  由
一、程序部分：本件被告乙○○所犯係死刑、無期徒刑或最輕本
    刑為三年以上有期徒刑以外之罪，其於準備程序中就被訴事
    實為有罪之陳述，經本院告知簡式審判程序之旨，並聽取當
    事人意見後，經本院合議庭依刑事訴訟法第二百七十三條之
    一第一項規定裁定由受命法官獨任進行簡式審判程序，合先
    敘明。
二、訊據被告乙○○對上揭犯罪事實，於偵查、本院審理時均坦
    承不諱，核與被害人之父甲○○指訴之情節相符。並有道路
    交通事故現場圖、道路交通事故調查報告表（一）、（二）
    、道路交通事故紀錄（通報）單、酒精測定紀錄表各一份、
    現場及車損照片十二張在卷可稽。又被害人莊育發確因
    本件車禍受有顱內出血、頭皮撕裂傷、右額部引流管置入傷
    、右脛骨及腓骨骨折、右前臂右手臂擦傷等傷害，因外傷性
    顱內出血傷重不治死亡，有行政院衛生署桃園醫院、長庚紀
    念醫院林口分院出具診斷證明書各一紙存卷足稽，並經臺灣
    桃園地方法院檢察署檢察官督同法醫師相驗屬實，製有驗斷
    書、相驗屍體證明書及勘驗筆錄附卷可按。
三、（一）按行車速度，應依標誌之規定，道路交通安全規則第
    九十三條第一項定有明文；次按汽車行駛時，駕駛人應注意
    車前狀況，並隨時採取必要之安全措施，同規則第九十四條
    第三項亦有明定。本件車禍路段之行車速限係時速不得超過
    五十公里，此據卷附道路交通事故調查報告表載明。（二）
    又被告於偵查中亦自承當時行車時速約為七十公里，且其於
    本院審理時供承因閃避右後方超車至前之其他車輛，而緊急
    煞車，致車身打滑失控而於撞擊前始看見被害人，顯見其因
    車速過快，且未注意車前狀況，因而肇事致人死亡，被告對
    本件車禍之發生顯有過失。而被害人係因此車禍受有上述之
    傷害，導致顱內出血死亡，已如前述，是被告之過失行為與
    被害人死亡間，具有相當因果關係。綜上所述，本案事證明
    確，被告之過失犯行洵堪認定。
四、核被告乙○○所為，係犯刑法第二百七十六條第一項之過失
    致死罪。被告係汽車駕駛人，於酒醉駕車後肇事致人死亡，
    依法應負刑事責任，應依道路交通管理處罰條例第八十六條
    第一項加重其刑至二分之一。被告於車禍發生後留待現場，
    並向前來處理之桃園縣政府警察局八德分局警員江中俊坦承
    肇事，接受裁判，業據被告於偵查中供承不諱，並有桃園縣
    政府警察局八德分局處理相驗案件初步調查報告暨報驗書記
    載之案件發現經過情形可證，被告係對於未發覺之罪自首而
    受裁判，應減輕其刑，並先加後減之。爰審酌被告無不良素
    行，其過失之情形、犯罪所生之危害，遲未與被害人家屬達
    成和解，然被告肇事後坦承犯行等一切情狀，本院斟酌全案
    情節，量處如主文所示之刑，並諭知易科罰金之折算標準，
    以示懲儆。
據上論斷，應依刑事訴訟法第二百九十九條第一項前段、第二百
七十三條之一第一項，道路交通管理處罰條例第八十六條第一項
，刑法第二百七十六條第一項、第六十二條前段、第四十一條第
一項前段，罰金罰鍰提高標準條例第一條前段、第二條，判決如
主文。
本案經檢察官蔡孟利到庭執行職務。
中　華　　民　　國　　九十四　　年　十　　月　二十七　日
                        交通法庭  法  官  楊晴翔
以上正本證明與原本無異。
如不服本判決，應於送達後十日內，向本院提出上訴狀（應附繕
本）。
                                  書記官  劉晨輝
中　華　　民　　國　　九十四　　年　十　　月　二十七　日
附錄本案論罪科刑法條全文：
刑法第二百七十六條
因過失致人於死者，處二年以下有期徒刑、拘役或二千元以下罰
金。
從事業務之人，因業務上之過失犯前項之罪者，處五年以下有期
徒刑或拘役，得併科
三千元以下罰金。
